臺灣高等法院臺南分院刑事判決
上　訴　人
即　被　告　甲○○
　　　　　　　　　　另案於臺灣臺南看守所附設勒戒所
上列上訴人即被告因竊盜案件，不服臺灣臺南地方法院95年度易
字第1166號中華民國95年10月18日第一審判決（起訴案號：臺灣
臺南地方法院檢察署95年度偵字第13877號），提起上訴，本院
判決如下：
    主      文
上訴駁回。
    事      實
一、甲○○與林慶忠、蘇進田三人（按本件林慶忠、蘇進田二人
    業經原審依結夥三人，攜帶兇器竊盜，累犯，各處有期徒刑
    壹年貳月確定在案）於民國（下同）九十五年九月十七日下
    午一時許，由林慶忠駕駛車號ＵＣ－四八五九號自小客車搭
    載蘇進田及甲○○，行經臺南市○區○○○路四七號、五十
    號大門門口，因見上址有四支監視錄影器鏡頭，即由蘇進田
    提議竊取該監視錄影器鏡頭以變賣花用，林慶忠、甲○○、
    蘇進田三人即共同基於意圖為自己不法所有之概括犯意聯絡
    及竊盜行為之分擔，由蘇進田、甲○○均戴林慶忠所有之口
    罩各一只以掩飾其等面貌，並由蘇進田攜帶金屬材質所製，
    形狀尖銳，若持以行兇客觀上足對人之生命、身體、安全構
    成威脅，為林慶忠所有具有危險性可供兇器使用之美工刀及
    鉗子各一支，剪斷上址四七號大門門口之監視錄影器鏡頭二
    支｛ＦＵＨＯ廠牌一支、ＯＬＵＸ廠牌一支、價值約新臺幣
    （下同）二萬元｝及上址五十號大門門口之監視錄影器鏡頭
    二支（型號ＪＨ－八二八Ｙ一支、型號ＴＳ－○四二○一支
    、價值約一萬元），得手後交由甲○○，蘇進田及甲○○再
    搭乘由林慶忠駕駛在場接應之上開車輛駕車離開現場，嗣於
    同日下午二時許，警方接獲報案駕車追逐，三人逃逸至臺南
    市○○路、喜樹路口時，即將竊得之上開四支監視錄影器鏡
    頭拋棄車外，然仍為警在臺南市○區○○路一○九五之一號
    前逮捕，並在林慶忠所駕駛之前開自小客車上，扣得前開作
    案用之美工刀及鉗子各一支及口罩二只等物。
二、案經臺南市警察局第六分局報請臺灣臺南地方法院檢察署檢
    察官偵查起訴。
    理　　　由
一、本件被告甲○○所犯為死刑、無期徒刑或最輕本刑為三年以
    上有期徒刑以外之罪，其於準備及審理程序中就被訴事實為
    有罪之陳述，經審判長告知簡式審判程序之旨，並聽取檢察
    官之意見後，爰依刑事訴訟法第二百七十三條之一第一項規
    定，裁定進行簡式審判程序，合先敘明。
二、上揭全部犯罪事實，業據被告甲○○及已判決確定之林慶忠
    、蘇進田三人於警詢時、偵查中、原審及甲○○於本院審理
    時坦承不諱，並經證人即被害人郭香蘭、潘岳崇指述明確，
    此外復有扣押目錄表一紙、贓物認領保管單二紙、現場監視
    錄影器翻拍照片十三張、起獲贓證物翻拍照片四張、林慶忠
    駕駛車號ＵＣ－四八五九號自小客車逃逸相關位置圖在卷可
    按，並有共同被告林慶忠所有供犯本罪所用之美工刀及鉗子
    各一支扣案可佐。綜上開所查事證，足認被告甲○○自白核
    與事實相符，自可採為證據，本件事證明確，被告甲○○犯
    行均洵堪認定。
三、按刑法第三百二十一條第一項第三款之攜帶兇器加重竊盜罪
    ，係以行為人攜帶兇器竊盜為其加重條件，此所謂兇器，其
    種類並無限制，凡客觀上足對人之生命、身體、安全構成威
    脅，具有危險性之兇器均屬之，且祇須行竊時攜帶此種具有
    危險性之兇器為已足，並不以攜帶之初有行兇之意圖為必要
    （最高法院七十九年度臺上字第五二五三號判例參照）；查
    市售之美工刀及鉗子，均係金屬材質所製作而質地堅硬，其
    形狀尖銳，復可供人單手緊握持以對外攻擊，如用以施暴、
    脅迫、抵抗，依一般社會觀念，足以對人之身體、生命構成
    威脅，具有殺傷力，是本件扣案之美工刀及鉗子各一支，均
    屬兇器之一種。故核被告甲○○所為之犯行，係犯刑法第三
    百二十一條第一項第三款、第四款之結夥三人，攜帶兇器之
    加重竊盜罪。被告甲○○與林慶忠、蘇進田三人就上開犯行
    ，有犯意聯絡及行為分擔，為共同正犯。
四、原審適用刑法第二十八條、第三百二十一條第一項第三款、
    第四款之規定，並參酌被告甲○○素行不良，及本次竊盜犯
    行係由蘇進田提議，並由林慶忠下手行竊，而被告甲○○僅
    則負責在場接應贓物，竟不思憑己力賺取正當收入以購買其
    生活所需，而犯後坦承犯行，態度良好，被害人已領回失竊
    物品等一切情狀，對被告甲○○量處有期徒刑十月。又以共
    同正犯因相互間利用他人之行為，以遂行其犯意之實現，本
    於責任共同之原則，有關沒收部分，對於共犯間供犯罪所用
    之物，自均應為沒收之諭知（最高法院九十一年度臺上字第
    五五八三號、八十九年度臺上字第六九四六號判決可資參照
    ）。查扣案之美工刀及鉗子各一支，口罩二只為共同被告林
    慶忠所有，且供本案犯罪所用之物，業據被告甲○○及共同
    被告林慶忠、蘇進田於原審審理中供明在卷，應依刑法第三
    十八條第一項第二款宣告沒收。至另其餘扣案之美工刀一支
    、鉗子六支、棉手套一包、螺絲起子六支、瑞士刀一支、手
    電筒二支、扳手六支雖亦係被告林慶忠所有，惟並無事證可
    證其係供為犯本罪所用之物，爰不為沒收之諭知等情。本院
    經核其認事用法，均無不當，量刑亦稱妥適。被告上訴意旨
    ，認原審量刑過重云云，為無理由，應予駁回。
據上論結，應依刑事訴訟法第368條，判決如主文。
本案經檢察官李傳來到庭執行職務。
中　　華　　民　　國　　96　　年　  1　　 月　  24　  日
                  刑事第五庭　審判長法　官  楊明章
                                    法　官  戴勝利
                                    法　官  顏基典
以上正本證明與原本無異。
不得上訴。
　　　　　　　　　　　　　　　　　　書記官  呂嘉文
中　　華　　民　　國　　96　　年　　1 　　月　　24　　日
【附錄】本判決論罪科刑法條：
中華民國刑法第三百二十一條：
犯竊盜罪而有左列情形之一者，處六月以上、五年以下有期徒刑：
一  於夜間侵入住宅或有人居住之建築物、船艦或隱匿其內而犯之者。
二  毀越門扇、牆垣或其他安全設備而犯之者。
三  攜帶兇器而犯之者。
四  結夥三人以上而犯之者。
五  乘火災、水災或其他災害之際而犯之者。
六  在車站或埠頭而犯之者。
前項之未遂犯罰之。
